臺灣新竹地方法院刑事裁定
110年度聲字第608號
聲  請  人  臺灣新竹地方檢察署檢察官
受  刑  人  麥慧君

                    住○○市○○區○○里00鄰○○街000巷    0號0樓
                    （現於法務部○○○○○○○○○執行    中）
上列聲請人因受刑人數罪併罰有二裁判以上，聲請定其應執行之
刑（110年度執聲字第375號），本院裁定如下：
　　主  文
麥慧君犯如附表所示之罪，應執行有期徒刑伍年柒月。
    理  由
一、本件聲請意旨略以：受刑人麥慧君因犯詐欺等案件，先後經
    判決確定如本院更正後之附表所示，應依刑法第53條及第51
    條第5款，定其應執行之刑，爰依刑事訴訟法第477條第1項
    聲請裁定等語。
二、按數罪併罰，有2裁判以上者，依第51條之規定，定其應執
    行之刑；數罪併罰，分別宣告其罪之刑，宣告多數有期徒刑
    者，於各刑中之最長期以上，各刑合併之刑期以下，定其刑
    期，但不得逾30年。刑法第53條、第51條第5款分別定有明
    文。次按，刑事訴訟法第370條第2項、第3項，已針對第二
    審上訴案件之定應執行之刑，明定有不利益變更禁止原則之
    適用；而分屬不同案件之數罪併罰，倘一裁判宣告數罪之刑
    ，曾經定其執行刑，再與其他裁判宣告之刑定其執行刑時，
    在法理上亦應同受此原則之拘束。故另定之執行刑，其裁量
    所定之刑期，自不得重於前定之執行刑加計後裁判宣告之刑
    之總和，否則即屬違背法令（最高法院104年度台非字第127
    號判決意旨參照）。
三、經查，受刑人所犯如附表所示各罪，業經最高法院、臺灣高
    等法院臺南分院、臺灣臺中地方法院及本院判處如附表所揭
    之有期徒刑確定在案，此有附表所示各該判決書網路列印資
    料、判決書影本及臺灣高等法院被告前案紀錄表在卷可參。
    是本院審核受刑人所犯如附表編號2至13所示之罪，係於附
    表編號1所示判決確定日期前為之，核與首揭規定並無不合
    ，並審酌附表所示各有期徒刑中之最長期（有期徒刑1年6月
    ）、臺灣臺中地方法院前就被告所犯如附表編號1至10所示
    之11罪部分定應執行有期徒刑（有期徒刑4年10月）、本院
    前就被告所犯如附表編號12至13所示之2罪部分定應執行有
    期徒刑（有期徒刑1年3月）之總和（計算式：4年10月+1年3
    月＝6年1月）等，再衡以本件受刑人犯罪類型均為詐欺取財
    罪，罪質相同，並考量比例原則、平等原則、責罰相當原則
    、重複評價禁止原則為內涵之內部性界限等，爰定其應執行
    之刑如主文所示。
四、據上論斷，依刑事訴訟法第477條第1項，刑法第53條、第51
    條第5款，裁定如主文。
中    華    民    國　　110　　年　　5　　月　　 24 　日
                  刑事第五庭    法  官       蔡玉琪
以上正本證明與原本無異。
如不服本裁定，應於裁定送達後5日內向本院提出抗告狀。
中　　華　　民　　國　　110 　年　　5 　　月　　25　　日
                                書記官       林汶潔
附表：
編號  1 2 3 罪名  詐欺 詐欺 詐欺 宣告刑  有期徒刑1年2月 有期徒刑1年2月 有期徒刑1年3月 犯罪日期  107年10月10日 107年10月10日 107年10月8日 偵查(自訴)機關年度及案號  南投地檢107年度偵字第5647號 南投地檢107年度偵字第5647號 臺中地檢108年度偵字第1034號等 最後 事實審 法院 臺灣高等法院 臺中分院 臺灣高等法院 臺中分院 臺中地院  案號 108年度上訴字 第2484號 108年度上訴字 第2484號 108年度訴字 第413號等  判決日期 109年1月7日 109年1月7日 109年4月15日 確定 判決 法院 最高法院 最高法院 臺中地院  案號 109年度台上字 第1986號 109年度台上字 第1986號 108年度訴字 第413號等  判決 確定日期 109年4月15日 109年4月15日 109年6月22日 是否為得易科 罰金之案件  否 否 否 備註  編號1至11業經臺中地院以110年度聲字第1482號裁定應執行有期徒刑4年10月，臺中地檢110年度執聲字第1028號   

編號  4 5 6 罪名  詐欺 詐欺 詐欺 宣告刑  有期徒刑1年 有期徒刑1年4月 有期徒刑1年1月 犯罪日期  107年10月8日 107年10月8日 107年10月8日 偵查(自訴)機關年度及案號  臺中地檢108年度偵字第1034號等 臺中地檢108年度偵字第1034號等 臺中地檢109年度偵字第3292號 最後 事實審 法院 臺中地院 臺中地院 臺中地院  案號 108年度訴字 第413號等 108年度訴字 第413號等 109年度訴字 第642號  判決日期 109年4月15日 109年4月15日 109年5月28日 確定 判決 法院 臺中地院 臺中地院 臺中地院  案號 108年度訴字 第413號等 108年度訴字 第413號等 109年度訴字 第642號  判決 確定日期 109年6月22日 109年6月22日 109年8月12日 是否為得易科 罰金之案件  否 否 否 備註  編號1至11業經臺中地院以110年度聲字第1482號裁定應執行有期徒刑4年10月，臺中地檢110年度執聲字第1028號   

編號  7 8 9 罪名  詐欺 詐欺 詐欺 宣告刑  有期徒刑1年4月 有期徒刑1年4月 有期徒刑1年2月 犯罪日期  107年10月9日 107年10月9日 107年10月10日 偵查(自訴)機關年度及案號  臺中地檢108年度偵字第19396號等 臺中地檢108年度偵字第19396號等 臺中地檢108年度偵字第19396號等 最後 事實審 法院 臺中地院 臺中地院 臺中地院  案號 108年度訴字 第2953號 108年度訴字 第2953號 108年度訴字 第2953號  判決日期 109年3月31日 109年3月31日 109年3月31日 確定 判決 法院 臺中地院 臺中地院 臺中地院  案號 108年度訴字 第2953號 108年度訴字 第2953號 108年度訴字 第2953號  判決 確定日期 109年8月11日 109年8月11日 109年8月11日 是否為得易科 罰金之案件  否 否 否 備註  編號1至11業經臺中地院以110年度聲字第1482號裁定應執行有期徒刑4年10月，臺中地檢110年度執聲字第1028號   

編號  10 11 12 罪名  詐欺 詐欺 詐欺 宣告刑  有期徒刑1年6月 有期徒刑1年4月 有期徒刑1年2月 犯罪日期  107年10月9日 107年10月17日 107年10月11日 偵查(自訴)機關年度及案號  臺中地檢108年度偵字第19396號等 臺南地檢108年度偵字第6111號等 新竹地檢108年度偵字第7651號等 最後 事實審 法院 臺中地院 臺灣高等法院 臺南分院 新竹地院  案號 108年度訴字 第2953號 109年度金上訴字 第191號等 109年度訴字 第44號  判決日期 109年3月31日 109年5月5日 109年12月7日 確定 判決 法院 臺中地院 臺灣高等法院 臺南分院 新竹地院  案號 108年度訴字 第2953號 109年度金上訴字 第191號等 109年度訴字 第44號  判決 確定日期 109年8月11日 110年2月22日 110年3月24日 是否為得易科 罰金之案件  否 否 否 備註  編號1至11業經臺中地院以110年度聲字第1482號裁定應執行有期徒刑4年10月，臺中地檢110年度執聲字第1028號  編號12至13業經本院判決應執行有期徒刑1年3月，新竹地檢110年度執字第1542號 

編號  13 罪名  詐欺 宣告刑  有期徒刑1年2月 犯罪日期  107年10月11日 偵查(自訴)機關年度及案號  新竹地檢108年度偵字第7651號等 最後 事實審 法院 新竹地院  案號 109年度訴字 第44號  判決日期 109年12月7日 確定 判決 法院 新竹地院  案號 109年度訴字 第44號  判決 確定日期 110年3月24日 是否為得易科 罰金之案件  否 備註  編號12至13業經本院判決應執行有期徒刑1年3月，新竹地檢110年度執字第1542號